# 售后回租是存货如何处理

提问人：zsmj 时间：2023-08-04 12:17:04
请教陈老师新租赁准则下售后回租业务，构成销售的情况下，准则五十一条规定承租人应当按原资产账面价值中与租回获得的使用权有关的部分，计量售后租回所形成的使用权资产，并仅就转让至出租人的权利确认相关利得或损失；我想问一下如果售后回租业务标的是一项长期资产，那相关利得和损失净额确认为资产处置损益，如果售后回租的标的是一项存货呢？是仅确认该项交易的净利得和损失还是按照销售确认销售收入并结转营业成本？

回答人：chenyiwei
售后回租标的是存货，且构成销售？首先建议考虑：当出租人将该标的资产分类为存货时，该业务模式是否合理？
是否实质上仍然是变相的融资交易，即不属于销售的情况？
个人理解“售后回租业务，构成销售的情况”和“标的资产确认为存货”是矛盾的，存货的持有目的（在日常活动中持有以备出售的产成品或商品、处在生产过程中的在产品、在生产过程或提供劳务过程中耗用的材料和物料等）决定了很难采用“售后租回且构成销售”的模式。既是存货，出售后又保留部分使用权，似乎并不合理。

提问人：zsmj 时间：2023-08-07 09:22:40
陈老师首先感谢您的答疑，我还想追问一下，对于一些房地产企业会将所建造的商业房产作为存货核算，可能存在销售后又租回使用的情况，在中审众环出版的计学精要 2021 中96-98页售后租回的例子就将转让所得全额确认了收入（扣除了保留使用权相关的部分），并结转了相关成本，而不是按照净额确认转让利得。请问这种处理是否符合租赁准则的规定？

回答人：chenyiwei
这种做法是符合准则规定的。如果你说的是房地产开发企业对商铺在出售后一定年限内的包租业务，则该业务模式还是合理的。